臺灣桃園地方法院民事裁定　　　　　　110年度桃小字第634號
原　　　告　楊瑋倫
被　　　告　陳建成
上列當事人間請求給付違約金事件，本院裁定如下：
    主    文
原告於民國一一０年十月七日當庭以言詞所為追加之訴駁回。
追加之訴訴訟費用由原告負擔。
    理    由
一、按關於請求給付金錢或其他代替物或有價證券之訴訟，其標
    的金額或價額在新臺幣（下同）10萬元以下者，適用本章所
    定之小額程序。當事人為訴之變更、追加或提起反訴，除當
    事人合意繼續適用小額程序並經法院認為適當者外，僅得於
    第436條之8第1項之範圍內為之，民事訴訟法第436條之8第1
    項、第436 條之15分別定有明文。有關小額程序之訴之變更
    或追加，民事訴訟法第436 條之15既有特別規定，應優先適
    用，與其性質有違之民事訴訟法第255 條第1 項諸款及第2
    項有關「被告於訴之變更或追加無異議，而為本案之言詞辯
    論者，視為同意變更或追加。」等規定並非當然在準用之列
    。違反上開規定，依同法第436 條之23準用第436 條第2 項
    適用第249 條第1 項第6 款之規定，應以裁定駁回之。
二、原告於起訴時依兩造間就桃園市○○區○○○街000 號14樓
    之2 房屋室內裝修工程（下稱系爭工程），簽訂之建築物室
    內裝修工程承攬契約書（下稱系爭契約）第15條第1 項規定
    ，主張原告未於完工期限完工請求被告給付遲延違約金（下
    稱系爭違約金）7 萬0,257 元，因而聲明：「被告應給付原
    告7 萬0,257 元，及自起訴狀繕本送達翌日起起至清償日止
    ，按週年利率5 ％計算之利息。」有起訴狀附卷可參（見本
    院卷第4 頁），嗣於本院民國110 年10月7 日審理中，原告
    追加系爭違約金金額為12萬5,467 元，並追加請求被告應給
    付溢領系爭工程之工程款（下稱系爭溢領款）10萬7,276 元
    及系爭工程未施作及瑕疵減少報酬及修補費用（下稱系爭費
    用）8 萬4,390 元，合計31萬7,133 元，因而當庭以言詞將
    其聲明改為：「被告應給付原告31萬7,133 元，及自110 年
    10月8 日起至清償日止，按週年利率5 ％計算之利息。」有
    本院言詞辯論筆錄及陳報狀附卷可參（見本院卷第40至41頁
    、第85頁）。原告上開訴之追加後之聲明已逾10萬元，未經
    兩造合意繼續適用小額程序，有本院言詞辯論筆錄附卷可參
    （見本院卷第85頁），且系爭溢領款及費用請求權基礎與系
    爭違約金請求權基礎不同，另系爭費用涉及原告主張系爭工
    程未施作、瑕疵之內容、減少報酬及修補費用之認定，與系
    爭違約金涉及原告主張完工期限、逾期日數及違約金金額之
    認定明顯不同，有起訴狀、陳報狀及本院言詞辯論筆錄附卷
    可參（見本院卷第4 頁、第40至41頁、第85頁），原告追加
    後之訴法律關係複雜，與小額程序之簡速原則有違，本院認
    如適用小額程序並不適當。依上開規定，原告所為訴之追加
    為不合法，且無法補正，應予駁回。
三、依民事訴訟法第436 條之23、第436 條第2 項、第249 條第
    1 項第6 款、第95條、第78條，裁定如主文。
中    華    民    國   110    年    10    月    15    日
                  桃園簡易庭  法  官  張明宏
以上為正本係照原本作成。
如不服本裁定，應於送達後10日內向本院提出抗告狀並表明抗告
理由（須附繕本，並應繳納抗告費新台幣1,000 元）。
中    華    民    國   110    年    10    月    18    日
                              書記官  石曉芸